---
title: "Comparativo das votações na câmara"
author: "Rodolfo Viana"
date: "29-10-2015"
output: html_document
---

Tem como objetivo verifica quais são os meses/semanas/dias que mais tem votações na câmara e qual a proporção de votações Bíblia, Boi e Bala(BBB)/não BBB

Bibliotecas necessárias 

```{r, warning=FALSE, message=FALSE}
library(ggplot2)
library(dplyr)
require(scales)
library(tidyr)

source("R/camara-lib.R")
```

Carregando CSV com os votos dos deputados

```{r, warning=FALSE, message=FALSE}
votos <- ler_votos_de_ativos("votacoes.csv", corrigir_migracoes = TRUE)
votacoes_bbb <- read.table("proposicoes-bbb.csv", header=TRUE, quote="\"")
quant_tipo_pro <- unique(votos[,c("tipo","num_pro")])


proposicoes <- as.data.frame(unique(votos[,c("tipo", "num_pro")]))
votos$bbb  <- votos$num_pro %in%  votacoes_bbb$bbb
quant_tipo_votacao <- unique(votos[,c("tipo","num_pro")])

# distinguir diferentes votações de uma mesma proposição
votos$num_pro <- paste0(votos$num_pro, "-", votos$id_votacao)
```

Formatação das datas

```{r}
votos$data <- as.Date(votos$data, format = "%d/%m/%Y")
votacoes <- unique(votos[,c("data", "num_pro", "bbb")])
votacoes$ano <- as.numeric(format(votacoes$data, format = '%Y'))
votacoes$mes <- as.numeric(format(votacoes$data, format = '%m'))
votacoes$dia <- as.numeric(format(votacoes$data, format = '%j'))
votacoes$semana <- as.numeric(format(votacoes$data, format = '%W'))

votacoes <- votacoes %>%
  filter(ano >= 2015)
```

Quantidade de votação mês a mês

```{r, fig.align='center'}
plot <- quantidade_votacao_mes(votacoes)
plot$nome_mes <- month.abb[plot$mes]

p <- ggplot(data = plot, aes(x=reorder(nome_mes, mes), y = n_votacoes)) + 
  geom_bar(stat="identity") + 
  labs(y='Número de Votações', x='Mês', title = "Número de votações ao mês") + 
  theme_classic() + 
  theme(axis.ticks = element_blank())

p
png("plot/numero_votacao_mes_1.png", 
    width = 800, height = 600)
p
dev.off()
```

Quantidade de votação mês a mês BBB/não BBB

```{r, fig.align='center'}
plot <- quantidade_votacao_mes_bbb(votacoes)
plot$nome_mes <- month.abb[plot$mes]

plot$total_votacao_mes <- plot$bbb + plot$nao_bbb
mean_votacoes_mes <- mean(plot$total_votacao_mes)

plot <- plot %>%
  gather(tipo, n_votacoes, bbb:nao_bbb)

p <- ggplot(data=plot, aes(x=reorder(nome_mes, mes), y=n_votacoes, fill=tipo)) + 
  geom_bar(stat="identity") + 
  scale_fill_manual(values = c("nao_bbb" = "#99D8C9", "bbb" = "#2CA25F")) +
  labs(y='Número de Votações', x='Mês', title = "Número de votações BBB/não BBB ao mês") + 
  theme_classic() + 
  theme(axis.ticks = element_blank())

p
png("plot/numero_votacao_mes_2.png", 
    width = 800, height = 600)
p
dev.off()

p <- p + geom_abline(intercept=mean_votacoes_mes,slope= 0,colour="blue")

p
png("plot/numero_votacao_mes_3.png", 
    width = 800, height = 600)
p
dev.off()
```

Quantidade de votação dia a dia

```{r, fig.align='center'}
plot <- quantidade_votacao_dia(votacoes)

rompimento_com_governo = 216 # Dia 04/08 
contas_suica = 273 # Dia 30/09

plot$destaque <- ifelse(plot$dia == rompimento_com_governo, "Rompimento com o Governo", ifelse(plot$dia == contas_suica, "Contas na Suiça", ""))

p <- ggplot(data = plot, aes(x=reorder(dia, dia), y = n_votacoes, group=1)) + 
  geom_line() +
  geom_point() + 
  labs(y='Número de Votações', x='Dia', title = "Número de votações ao dia") + 
  theme_classic() + 
  theme(axis.ticks = element_blank(),
        axis.text.x=element_blank()) +
  scale_y_continuous(breaks = round(seq(min(plot$n_votacoes), max(plot$n_votacoes), by = 1),))

p <- p + geom_point(data = filter(plot, destaque == "Rompimento com o Governo"), 
                    colour = "darkred", 
                    size = 8, 
                    alpha = 0.7)

p <- p + geom_point(data = filter(plot, destaque == "Contas na Suiça"), 
                    colour = "darkred", 
                    size = 8, 
                    alpha = 0.7)

p
png("plot/numero_votacao_dia_1.png", 
    width = 800, height = 600)
p
dev.off()
```

Quantidade de votação dia a dia BBB/não BBB

```{r, fig.align='center'}
plot <- quantidade_votacao_dia_bbb(votacoes)

plot$total_votacao_dia <- plot$bbb + plot$nao_bbb
mean_votacoes_dia <- mean(plot$total_votacao_dia)

rompimento_com_governo = 216 # Dia 04/08 
contas_suica = 273 # Dia 30/09

plot$destaque <- ifelse(plot$dia == rompimento_com_governo, "Rompimento com o Governo", ifelse(plot$dia == contas_suica, "Contas na Suiça", ""))
plot$total_votacao <- plot$bbb + plot$nao_bbb

plot <- plot %>%
  gather(tipo, n_votacoes, bbb:nao_bbb)

p <- ggplot(data = plot, aes(x=reorder(dia, dia), y = n_votacoes, fill=tipo)) + 
  geom_bar(stat="identity") +
  scale_fill_manual(values = c("nao_bbb" = "#99D8C9", "bbb" = "#2CA25F")) +
  labs(y='Número de Votações', x='Dia', title = "Número de votações ao dia") + 
  theme_classic() + 
  theme(axis.ticks = element_blank(),
        axis.text.x=element_blank()) +
  scale_y_continuous(breaks = round(seq(min(plot$n_votacoes), max(plot$n_votacoes), by = 1),))

p <- p + geom_bar(data = filter(plot, dia == rompimento_com_governo | dia == contas_suica), stat="identity", colour="red") + guides(fill=FALSE)

p
png("plot/numero_votacao_dia_2.png", 
    width = 800, height = 600)
p
dev.off()

p <- p + geom_abline(intercept=mean_votacoes_dia,slope= 0,colour="blue")

p
png("plot/numero_votacao_dia_3.png", 
    width = 800, height = 600)
p
dev.off()
```

Quantidade de votação semana a semana

```{r, fig.align='center'}
plot <- quantidade_votacao_semana(votacoes)

p <- ggplot(data = plot, aes(x=reorder(semana, semana), y = n_votacoes)) + 
  geom_bar(stat="identity") + 
  labs(y='Número de Votações', x='Semana', title = "Número de votações na semana") + 
  theme_classic() + 
  theme(axis.ticks = element_blank()) +
  scale_y_continuous(breaks = round(seq(min(plot$n_votacoes), max(plot$n_votacoes), by = 1),))

p
png("plot/numero_votacao_semana_1.png", 
    width = 800, height = 600)
p
dev.off()
```

Quantidade de votação semana a semana BBB/não BBB

```{r, fig.align='center'}
plot <- quantidade_votacao_semana_bbb(votacoes)

plot <- plot %>%
  gather(tipo, n_votacoes, bbb:nao_bbb)

p <- ggplot(data=plot, aes(x=reorder(semana, semana), y=n_votacoes, fill=tipo)) + 
  geom_bar(stat="identity") +
  scale_fill_manual(values = c("nao_bbb" = "#99D8C9", "bbb" = "#2CA25F")) +
  labs(y='Número de Votações', x='Semana', title = "Número de votações BBB/não BBB na semana") + 
  theme_classic() + 
  theme(axis.ticks = element_blank()) 

p
png("plot/numero_votacao_semana_2.png", 
    width = 800, height = 600)
p
dev.off()
```

Tipo de votações 

```{r, fig.align='center'}
proposicoes$tipo <- as.character(proposicoes$tipo)
plot <- as.data.frame(table(proposicoes$tipo))

p <- ggplot(data = plot, aes(x=reorder(Var1, -Freq), y = Freq)) + 
  geom_bar(stat="identity") + 
  labs(y='Número de Proposições', x='Tipo', title = 'Número de Proposições Votadas') + 
  theme_classic() + 
  theme(axis.ticks = element_blank())

p
png("plot/numero_de_proposicoes_1.png", 
    width = 800, height = 600)
p
dev.off()
```

Tipo de votações BBB e não BBB

```{r, fig.align='center'}
proposicoes$num_pro <- as.character(proposicoes$num_pro)
proposicoes$bbb  <- proposicoes$num_pro %in% votacoes_bbb$bbb

plot <- as.data.frame(table(proposicoes$bbb))

plot$Tipo <- ifelse(plot$Var1 == FALSE, "Não BBB", ifelse(plot$Var1 == TRUE, "BBB", ""))

p <- ggplot(data = plot, aes(x=reorder(Tipo, -Freq), y = Freq, fill = Tipo)) + 
  geom_bar(stat="identity") + 
  scale_fill_manual(values = c("Não BBB" = "#99D8C9", "BBB" = "#2CA25F")) +
  labs(y='Número de Proposições', x='', title = 'Número de Proposições BBB') + 
  theme_classic() + 
  theme(axis.ticks = element_blank())

p
png("plot/numero_de_proposicoes_2.png", 
    width = 800, height = 600)
p
dev.off()
```

Proporção por cada PEC / Votação

```{r}

quant_tipo_pro$tipo <- as.character(quant_tipo_pro$tipo)
p <- ggplot(as.data.frame(table(quant_tipo_pro$tipo)), aes(x=reorder(Var1, -Freq), Freq)) + geom_bar(stat = "identity") +
  labs(title = "Proporção do tipo de votação", x = "", y = "") +
  theme_classic()

png("prop-votacao.png", 
    width = 800, height = 600)
p
dev.off()


quant_tipo_votacao$tipo <- as.character(quant_tipo_votacao$tipo)
p <- ggplot(as.data.frame(table(quant_tipo_votacao$tipo)), aes(x=reorder(Var1, -Freq), Freq)) + geom_bar(stat = "identity") +
  labs(title = "Proporção de cada tipo de votação", x = "", y = "") + 
  theme_classic()

png("prop-cada-votacao.png", 
    width = 800, height = 600)
p
dev.off()

```
