---
title: "concordância-partidaria"
author: "Tarciso Braz"
date: "21-12-2015"
output: html_document
---
  
Mostra qual o nível de concordância dos deputados com seus respectivos partidos. 


Bibliotecas necessárias 

```{r,  message=FALSE, warning=FALSE}
library(ggplot2)
library(dplyr)
require(scales)
library(grid)
library(gridBase)
library(reshape2)
require(FactoMineR)

source("R/camara-lib.R")
```

Carregando CSV com os votos dos deputados

```{r}
votos <- ler_votos_de_ativos("dados/votacoes.csv", corrigir_migracoes = FALSE, limpar.votos = FALSE)

# distinguir diferentes votações de uma mesma proposição
votos$num_pro <- paste0(votos$num_pro, "-", votos$id_votacao)

votos$pro_orientacao <- paste0(votos$num_pro, "-", votos$orientacao_partido)

votos$mes <- as.numeric(format(as.Date(votos$data, format = "%d/%m/%Y"),'%m'))
votos$ano <- as.numeric(format(as.Date(votos$data, format = "%d/%m/%Y"),'%Y'))
votos <- filter(votos, ano >=2015)
```

Concordância por partido

```{r}
concordancia_partidaria_mes <- function(votos, sigla.partido, num.mes) {
  votos.partido.mes <- filter(votos, partido == sigla.partido, mes == num.mes) %>%
    filter(orientacao_partido != "liberado" & orientacao_partido != "NA" & voto != "art. 17")
  
  votos.concordancia <- filter(votos.partido.mes, as.character(votos.partido.mes$voto) == as.character(votos.partido.mes$orientacao_partido))
  
  total <- nrow(votos.partido.mes)
  conc <- nrow(votos.concordancia)
  
  return (if (total != 0) conc/total else NA)
}

concordancia_partidaria_meses <- function(votos, partido) {
  conc <- data.frame()
  
  meses <- c(2:12)
  
  for (num.mes in meses) {
    conc.mes <- list()
    conc.mes$part <- partido
    conc.mes$concordancia <- concordancia_partidaria_mes(votos, partido, num.mes)
    conc.mes$n.mes <- num.mes
    
    conc <- rbind(conc,conc.mes, make.row.names = FALSE)
  }
  
  conc
}
```

Partidos de destaque

```{r}
conc.pmdb <- concordancia_partidaria_meses(votos,"pmdb")
conc.psdb <- concordancia_partidaria_meses(votos,"psdb")
conc.pt <- concordancia_partidaria_meses(votos,"pt")
conc.psol <- concordancia_partidaria_meses(votos,"psol")

conc <- rbind(conc.pmdb, conc.psdb, conc.pt, conc.psol)
conc <- conc[complete.cases(conc),]
conc$nome_mes <- month.abb[conc$n.mes]

cores = c("#0066CC", "darkred", "#FF3300", "#E69F00")
p <- ggplot(data=conc, aes(x = reorder(nome_mes, n.mes), y=concordancia, group=part, colour=part)) +
  geom_line() +
  geom_point(size = 7, alpha = 0.3) + 
  labs(y='Fidelidade Com o Partido', x='Meses') +
  scale_fill_manual(values = cores) +
  scale_colour_manual(values = cores, 
                    guide = guide_legend(title = "Partido")) +
  theme(axis.ticks = element_blank(), 
        axis.text = element_blank(), 
        axis.line = element_blank(), 
        legend.position = "none") + 
  theme_classic()  

png("plot/fidelidade/fidelidade.png", width = 800, height = 600)
p
dev.off()  

p <- ggplot(data=conc, aes(x = reorder(nome_mes, n.mes), y=concordancia, group=part, colour=part)) +
  geom_line() +
  geom_point(size = 7, alpha = 0.3) + 
  labs(y='Fidelidade Com o Partido', x='Meses') +
  scale_fill_manual(values = cores) +
  scale_colour_manual(values = cores, 
                    guide = FALSE) +
    facet_grid(part ~ .) +
  theme(axis.ticks = element_blank(), 
        axis.text = element_blank(), 
        axis.line = element_blank(), 
        legend.position = "none") + 
  theme_classic()  

png("plot/fidelidade/fidelidade_grid.png", width = 800, height = 600)
p
dev.off()  


# Gráfico Pirâmide

base <- ggplot(conc, aes( x = reorder(nome_mes, -n.mes), y = concordancia)) +
  theme_classic() 

pt <- base + geom_bar(data = subset(conc, part == "pt"),
   aes(y = concordancia, fill = part), stat = "identity") +
  ggtitle("PT") + 
  scale_fill_manual(values = "#fc9272") +
  theme(legend.position = "none", 
        axis.text.y = element_blank(),
        axis.line.y = element_blank(),
        axis.line.x = element_blank(),
        axis.ticks.y = element_blank(),
        axis.title.y = element_blank(),
        axis.title.x = element_blank()) +
   coord_flip()

pmdb <- base + geom_bar(data = subset(conc, part == "pmdb"),
   aes(y = concordancia, fill = part), stat = "identity", position = "identity") +
  scale_y_continuous('', trans = 'reverse', limits = c(1, 0)) +
  ggtitle("PMDB") + 
  scale_fill_manual(values = "#a6bddb") +
  theme(legend.position = "none", 
        axis.text.y = element_blank(),
        axis.line.y = element_blank(),
        axis.line.x = element_blank(),
        axis.ticks.y = element_blank(),
        axis.title.y = element_blank(),
        axis.title.x = element_blank()) +
   coord_flip()

text <- base + 
  geom_bar(data = subset(conc, part == "pt"),
   aes(y = 0, fill = alpha('white',0)), stat = "identity") +
  geom_text( aes( y = 0,  label = as.character(nome_mes)), size = 5, family = "Times New Roman") +
  theme(legend.position = "none", 
        axis.text.x = element_blank(),
        axis.text.y = element_blank(),
        axis.line.y = element_blank(),
        axis.line.x = element_blank(),
        axis.ticks.y = element_blank(),
        axis.ticks.x = element_blank(),
        axis.title.y = element_blank(),
        axis.title.x = element_blank()) + 
  coord_flip()


grid.newpage()

pushViewport( viewport( layout = grid.layout(1,3, widths = c(.4,.1,.4))))

vplayout <- function(x, y) viewport(layout.pos.row = x, layout.pos.col = y)

print(pmdb, vp = vplayout(1,1))
print(text,   vp = vplayout(1,2))
print(pt,   vp = vplayout(1,3))

scale_colour_manual(values = cores, 
                    guide = guide_legend(title = "Partido")) +

# Gráfico de Barra com PMDB e PT
cores =  c("#a6bddb", "#fc9272")
p <- ggplot(filter(conc, part == "pt" | part == "pmdb", n.mes < 11), aes( x = reorder(nome_mes, n.mes), y = concordancia)) +
  geom_bar( aes(y = concordancia, fill = part), stat = "identity", position = "dodge") +
  scale_fill_manual(values = cores, name="Partido") +
  ylab("") + xlab("") +
    theme(axis.text.x = element_blank(),
        axis.title = element_blank()) +
  theme_classic() 

png("plot/fidelidade/fidelidade_barra_pmdb_pt.png", width = 800, height = 600)
p
dev.off()  
```

Todos os partidos

```{r}
conc <- data.frame()

for (p in unique(votos$partido)) {
  conc.partido <- concordancia_partidaria_meses(votos,p)
  conc <- rbind(conc,conc.partido)
}

conc$nome_mes <- month.abb[conc$n.mes]

conc$nome_mes <- factor(conc$nome_mes, levels = month.abb[conc$n.mes][1:10])

ggplot(data=conc, aes(x=nome_mes, y=concordancia, group=part, colour=part)) +
    geom_line() +
    geom_point()

```

Ranking Concordância por partido

```{r}

conc <- data.frame()

for (p in unique(votos$partido)) {
  conc.partido <- concordancia_partidaria_meses(votos,p)
  conc <- rbind(conc,conc.partido)
}

conc_por_partido <- aggregate(concordancia ~ part, conc, mean)
conc_por_partido <- conc_por_partido[order(conc_por_partido$concordancia,decreasing = TRUE),]

```

Top-5 Partidos Unidos

```{r}
head(conc_por_partido,n = 5)

```

Top-5 Partidos Desunidos

```{r}
head(conc_por_partido[order(nrow(conc_por_partido):1),],n = 5)

```

Concordância por deputado

```{r}
concordancia_partidaria_dep_mes <- function(votos, id.deputado, num.mes) {
  votos.deputado.mes <- filter(votos, votos$id_dep == id.deputado, votos$mes == num.mes)
  votos.deputado.mes <- filter(votos.deputado.mes, votos.deputado.mes$orientacao_partido != "liberado" & votos.deputado.mes$orientacao_partido != "NA" & votos.deputado.mes$voto != "art. 17")
  votos.concordancia <- filter(votos.deputado.mes, as.character(votos.deputado.mes$voto) == as.character(votos.deputado.mes$orientacao_partido))
  
  total <- nrow(votos.deputado.mes)
  conc <- nrow(votos.concordancia)
  
  return (if (total != 0) conc/total else NA)
}

concordancia_partidaria_dep_meses <- function(votos, id.deputado) {
  conc <- data.frame()
  
  meses <- c(2:11)
  
  for (num.mes in meses) {
    conc.mes <- list()
    conc.mes$dep <- id.deputado
    conc.mes$concordancia <- concordancia_partidaria_dep_mes(votos, id.deputado, num.mes)
    conc.mes$n.mes <- num.mes
    
    conc <- rbind(conc, conc.mes, make.row.names = FALSE)
  }
  
  conc
}
```

Ranking Concordância por deputado

```{r}
conc <- data.frame()

for (d in unique(votos$id_dep)) {
  conc.deputado <- concordancia_partidaria_dep_meses(votos, d)
  conc <- rbind(conc, conc.deputado)
}

conc[is.na(conc)] <- 0
conc_por_deputado <- aggregate(concordancia ~ dep, conc, mean)
conc_por_deputado <- conc_por_deputado[order(conc_por_deputado$concordancia, decreasing = TRUE),]

#deputados_infieis <- deputados_que_mudaram_de_partido(votos)
#votos2 <- definir_partido(deputados_infieis, votos)

#deputados <- select(votos2, id_dep, nome, partido) %>% unique()

#conc_por_deputado <- left_join(conc_por_deputado, deputados, by = c("dep" = "id_dep"))
```

Top-5 Paus Mandados

```{r}
votos_por_deputado <- recuperar_votos_por_deputado(arquivo.votos = "dados/votacoes.csv", corrigir.migracoes = TRUE)

mca <- MCA(votos_por_deputado, 
           ncp = 6, # Default is 5 
           graph = FALSE,
           quali.sup = c(1:4),
           na.method = "Average") # NA or Average

mca1_obs_df <-  data.frame(mca$ind$coord, 
                           nome = votos_por_deputado$nome,
                           partido = votos_por_deputado$partido, 
                           uf = votos_por_deputado$uf,
                           id_dep = votos_por_deputado$id_dep)

mca1_obs_df$id_dep <- as.integer(as.character(mca1_obs_df$id_dep))

hcpc <- clusterizar(mca,4)
clusters <- obter_clusters(hcpc)

mca1_obs_df <- cbind(mca1_obs_df, select(clusters,clust))
mca1_obs_df$clust <- as.factor(mca1_obs_df$clust)


# Destaque dos deputados que estão na lista dos Top 5 Fidelidade
mca1_obs_df$destaque_fidelidade <- mca1_obs_df$id_dep %in% head(conc_por_deputado, n = 10)$dep

p <- plotCluster(mca1_obs_df) + 
  geom_point(data = filter(mca1_obs_df, destaque_fidelidade == TRUE), 
             size = 9, alpha = 0.3, colour = "Black")  +
  coord_equal() 

png("plot/fidelidade/fidelidade_dep.png", width = 800, height = 600)
p
dev.off()  
```

Top-5 Ovelha Negra

```{r}
# Destaque dos deputados que estão na lista dos Top 5 infiel
mca1_obs_df$destaque_infidelidade <- mca1_obs_df$id_dep %in% tail(conc_por_deputado, n = 10)$dep

p <- plotCluster(mca1_obs_df) + 
  geom_point(data = filter(mca1_obs_df, destaque_infidelidade == TRUE), 
             size = 9, alpha = 0.3, colour = "Black")  +
  coord_equal() 

png("plot/fidelidade/infidelidade_dep.png", width = 800, height = 600)
p
dev.off()  
```