---
title: "contribuicao-variaveis"
author: "Rodolfo Viana"
date: "19-11-2015"
output: html_document
---

Compara as posições dos deputados federais considerando os votos em cada proposição. 


Bibliotecas necessárias 

```{r}
library(ggplot2)
library(dplyr)
library(reshape2)
require(cluster)
require(ade4)
require(scales)
require(FactoMineR)


source("R/camara-lib.R")
```

Carregando CSV com os votos dos deputados

```{r}
votos <- ler_votos_de_ativos("votacoes.csv")

# distinguir diferentes votações de uma mesma proposição
votos$num_pro <- paste0(votos$num_pro, "-", votos$id_votacao)
```


```{r}
votacao <- votos %>% 
  select(nome, partido, uf, num_pro, voto)

ec.v <- votos %>% 
  select(num_pro, cunha) %>% 
  filter(cunha %in% c("sim", "não")) %>% 
  unique()

ec <- cbind(data.frame(nome = "Eduardo Cunha", 
                       partido = "pmdb", 
                       uf = "rj"), 
            ec.v)
names(ec) <- names(votacao)
# esse é o df com cunha:
votacao.cc <- rbind(votacao, ec)
```


```{r}
votacao.cast <- dcast(votacao.cc, 
                      nome + partido + uf ~ num_pro, 
                      value.var = "voto")

votacao.cast <- as.data.frame(apply(votacao.cast, 2, as.factor))

mca1 = MCA(votacao.cast, 
           ncp = 2, # Default is 5 
           graph = TRUE,
           quali.sup = c(1:3),
           na.method = "Average") # NA or Avarege

summary(mca1)

eigenvalues <- mca1$eig
head(eigenvalues[, 1:2])

var_coord <- as.data.frame(mca1$var$coord)

max(var_coord$"Dim 1")
max(var_coord$"Dim 2")


top_10_dim1 <- head(var_coord[order(var_coord$"Dim 1", decreasing=TRUE),], n=10)
top_10_dim2 <- head(var_coord[order(var_coord$"Dim 2", decreasing=TRUE),], n=10)

bottom_10_dim1 <- tail(var_coord[order(var_coord$"Dim 1", decreasing=TRUE),], n=10)
bottom_10_dim2 <- tail(var_coord[order(var_coord$"Dim 2", decreasing=TRUE),], n=10)
