---
title: "concordância-governo-partidos"
author: "Rodolfo Viana"
date: "22-10-2015"
output: html_document
---

Definições importantes para essa análise

* Fidelidade partidária é quantos dos deputados votaram de acordo com seu partido num período. 
* Concordância de um partido com outro é o quanto eles concordaram na recomendação durante um período. 
* Concordância de deputados com um partido é o quanto um conjunto de deputados votou de acordo com as recomendacoes de um partido

Bibliotecas necessárias 

```{r}
require(FactoMineR)
library(ggplot2)
library(dplyr)
require(scales)

source("R/camara-lib.R")
```

Carregando CSV com os votos dos deputados

```{r}
votos <- ler_votos_de_ativos("dados/votacoes.csv", corrigir_migracoes = FALSE)

# distinguir diferentes votações de uma mesma proposição
votos$num_pro <- paste0(votos$num_pro, "-", votos$id_votacao)

votos$pro_orientacao <- paste0(votos$num_pro, "-", votos$orientacao_partido)
votos$votos_dep <- paste0(votos$num_pro, "-", votos$voto, "-", votos$id_dep)

votos$orientacao_dep <- paste0(votos$num_pro, "-", votos$orientacao_partido, "-", votos$id_dep)

votos$ano_mes <- paste0(as.numeric(format(as.Date(votos$data, format = "%d/%m/%Y"),'%Y')), "", as.numeric(format(as.Date(votos$data, format = "%d/%m/%Y"),'%m'))) 
votos$ano <- as.numeric(format(as.Date(votos$data, format = "%d/%m/%Y"),'%Y'))
votos <- filter(votos, ano >= 2015)
```

Orientação de cada partido para cada votação

```{r}
orientacao_partidos <- unique(votos[,c("ano_mes", "partido", "pro_orientacao", "orientacao_partido")])

orientacao_pt <- orientacao_partidos %>%
  filter(partido == "pt", orientacao_partido == "sim" | orientacao_partido == "não")

orientacao_pr <- orientacao_partidos %>%
  filter(partido == "pr", orientacao_partido == "sim" | orientacao_partido == "não")

orientacao_ptn <- orientacao_partidos %>%
  filter(partido == "ptn", orientacao_partido == "sim" | orientacao_partido == "não")

orientacao_pp <- orientacao_partidos %>%
  filter(partido == "pp", orientacao_partido == "sim" | orientacao_partido == "não")

orientacao_prb <- orientacao_partidos %>%
  filter(partido == "prb", orientacao_partido == "sim" | orientacao_partido == "não")

orientacao_psd <- orientacao_partidos %>%
  filter(partido == "psd", orientacao_partido == "sim" | orientacao_partido == "não")

orientacao_pmdb <- orientacao_partidos %>%
  filter(partido == "pmdb", orientacao_partido == "sim" | orientacao_partido == "não")

orientacao_psdb <- orientacao_partidos %>%
  filter(partido == "psdb", orientacao_partido == "sim" | orientacao_partido == "não")
```

Comparação da orientação do governo com a orientação dos outros partidos. 

```{r}
pr <- concordancia(orientacao_pt$pro_orientacao, orientacao_pr$pro_orientacao)
ptn <- concordancia(orientacao_pt$pro_orientacao, orientacao_ptn$pro_orientacao)
pp <- concordancia(orientacao_pt$pro_orientacao, orientacao_pp$pro_orientacao)
prb <- concordancia(orientacao_pt$pro_orientacao, orientacao_prb$pro_orientacao)
psd <- concordancia(orientacao_pt$pro_orientacao, orientacao_psd$pro_orientacao)
pmdb <- concordancia(orientacao_pt$pro_orientacao, orientacao_pmdb$pro_orientacao)
psdb <- concordancia(orientacao_pt$pro_orientacao, orientacao_psdb$pro_orientacao)

concordancia_governo <- data.frame(Concordancia = c(pr, ptn, pp, prb, psd, pmdb, psdb), Partidos = c("PR", "PTN", "PP", "PRB", "PSD", "PMDB", "PSDB"),
                                   Destaque = c(FALSE, TRUE, FALSE, TRUE, FALSE, TRUE, FALSE))

p <- ggplot(data = concordancia_governo, aes(x=reorder(Partidos, -Concordancia), y = Concordancia, fill = Destaque)) + 
  geom_bar(stat="identity") + 
  scale_fill_manual(values = c("#fee6ce", "#fdae6b")) +
  labs(y='Concordância com o Governo', x='Partidos') +
  scale_y_continuous(limit = c(0, 0.8), 
                     breaks = c(0, 0.25, 0.50, 0.75),
                     labels=c("0%", "25%", "50%", "75%")) +
  theme_classic() +
   theme(panel.background=element_blank(),
         legend.position="none")

png("plot/fidelidade/concordancia_governo_partidos_4.png", width = 900, height = 500)
p
dev.off()
```

Comparação da orientação dos partidos com o que os deputados realmente votaram - Fidelidade partidaria

```{r}
votos_prb <- filter(votos, partido == "prb",  voto == "sim" | voto == "não", 
                   orientacao_partido == "sim" | orientacao_partido == "não")

votos_pp <- filter(votos, partido == "pp",  voto == "sim" | voto == "não", 
                   orientacao_partido == "sim" | orientacao_partido == "não")

votos_pr <- filter(votos, partido == "pr",  voto == "sim" | voto == "não", 
                   orientacao_partido == "sim" | orientacao_partido == "não")

votos_psd <- filter(votos, partido == "psd",  voto == "sim" | voto == "não", 
                   orientacao_partido == "sim" | orientacao_partido == "não")

votos_pt <- filter(votos, partido == "pt",  voto == "sim" | voto == "não", 
                   orientacao_partido == "sim" | orientacao_partido == "não")

votos_pmdb <- filter(votos, partido == "pmdb",  voto == "sim" | voto == "não", 
                   orientacao_partido == "sim" | orientacao_partido == "não")

votos_psdb <- filter(votos, partido == "psdb",  voto == "sim" | voto == "não", 
                   orientacao_partido == "sim" | orientacao_partido == "não")

pr <- concordancia(votos_pr$orientacao_dep, votos_pr$votos_dep)
pp <- concordancia(votos_pp$orientacao_dep, votos_pp$votos_dep)
prb <- concordancia(votos_prb$orientacao_dep, votos_prb$votos_dep)

psd <- concordancia(votos_psd$orientacao_dep, votos_psd$votos_dep)
pt <- concordancia(votos_pt$orientacao_dep, votos_pt$votos_dep)
pmdb <- concordancia(votos_pmdb$orientacao_dep, votos_pmdb$votos_dep)
psdb <- concordancia(votos_psdb$orientacao_dep, votos_psdb$votos_dep)

fidelidade_partidaria <- data.frame(Concordancia = c(pmdb, pt, psd, pr, pp, prb, psdb), Partidos = c("pmdb", "pt", "psd", "pr", "pp", "prb", "psdb"),
                                    Destaque = c(FALSE, FALSE, TRUE, TRUE, TRUE, TRUE, FALSE))


p <- ggplot(data = fidelidade_partidaria, aes(x=reorder(Partidos, -Concordancia), y = Concordancia, fill = Destaque)) + 
  geom_bar(stat="identity") + 
  scale_fill_manual(values = c("#fee6ce", "#fdae6b")) +
  scale_y_continuous(limit = c(0, 1), 
                     breaks = c(0, 0.25, 0.50, 0.75, 1),
                     labels=c("0%", "25%", "50%", "75%", "100%")) +
  labs(y='Fidelidade dos partidos', x='Partidos') +
  theme_classic() +
   theme(panel.background=element_blank(),
          legend.position="none")

png("plot/fidelidade/fidelidade_partidaria_centrao_4.png", width = 900, height = 500)
p
dev.off()
```

Destaque dos partidos centrão no mapa 

```{r}
votos_por_deputado <- recuperar_votos_por_deputado(arquivo.votos = "dados/votacoes.csv", corrigir.migracoes = TRUE)

mca <- MCA(votos_por_deputado, 
           ncp = 5, # Default is 5 
           graph = FALSE,
           quali.sup = c(1:4),
           na.method = "Average") # NA or Average

mca_obs_df <-  data.frame(mca$ind$coord, 
                           nome = votos_por_deputado$nome,
                           partido = votos_por_deputado$partido, 
                           uf = votos_por_deputado$uf,
                           id_dep = votos_por_deputado$id_dep)

mca_obs_df$id_dep <- as.integer(as.character(mca_obs_df$id_dep))

mca_obs_df$destaque_partido = factor(ifelse(mca_obs_df$partido %in% 
                                               c("pr", "pt",  "pp", "psd", "ptn", "prb", "psdb"), 
                                             as.character(mca_obs_df$partido), 
                                             "outros"))  

p <- ggplot(data = mca_obs_df, 
       aes(x = Dim.1, y = Dim.2, label = toupper(partido), color = destaque_partido)) +
  geom_text(size = 5.) + 
  scale_colour_manual(values = c(alpha("grey70", .4),
                                 alpha("#2166ac", 1), # pp 
                                 alpha("#762a83", 1), # pr
                                 alpha("#4d9221", 1), 
                                 alpha("#8c510a", 1), # psd
                                 alpha("darkred", 1), # pt
                                 alpha("#01665e", 1) # ptn
                                 ),
                      guide = guide_legend(title = "Partido", 
                                           override.aes = list(alpha = 1, size = 4))) +
  ylab("") + xlab("")+ 
  theme_classic() + 
  theme(axis.ticks = element_blank(), 
        axis.text = element_blank(), 
        axis.line = element_blank(),
        legend.position="none")

png("plot/fidelidade/mapa_centrao_4.png", width = 960, height = 960)
p
dev.off()

```

Destaque dos partidos centrão no mapa (PR)

```{r}
mca_obs_df$destaque_partido1 = factor(ifelse(mca_obs_df$partido %in% 
                                               c("pr", "pt", "psdb"), 
                                             as.character(mca_obs_df$partido), 
                                             "outros"))  

p <- ggplot(data = mca_obs_df, 
       aes(x = Dim.1, y = Dim.2, label = toupper(partido), color = destaque_partido1)) +
  geom_text(size = 5.) + 
  scale_colour_manual(values = c(alpha("grey70", .4),
                                 alpha("black", 1), # pr
                                 alpha("#2c7fb8", 1),
                                 alpha("darkred", 1) # pt
                                 ),
                      guide = guide_legend(title = "Partido", 
                                           override.aes = list(alpha = 1, size = 4))) +
  ylab("") + xlab("")+ 
  theme_classic() + 
  theme(axis.ticks = element_blank(), 
        axis.text = element_blank(), 
        axis.line = element_blank(),
        legend.position="none")

png("plot/fidelidade/mapa_centrao_pr.png", width = 960, height = 960)
p
dev.off()
```

Destaque dos partidos centrão no mapa (PP) 

```{r}
mca_obs_df$destaque_partido2 = factor(ifelse(mca_obs_df$partido %in% 
                                               c("pt",  "pp", "psdb"), 
                                             as.character(mca_obs_df$partido), 
                                             "outros"))  

p <- ggplot(data = mca_obs_df, 
       aes(x = Dim.1, y = Dim.2, label = toupper(partido), color = destaque_partido2)) +
  geom_text(size = 5.) + 
  scale_colour_manual(values = c(alpha("grey70", .4),
                                 alpha("black", 1), # pp 
                                 alpha("#2c7fb8", 1),
                                 alpha("darkred", 1) # pt
                                 ),
                      guide = guide_legend(title = "Partido", 
                                           override.aes = list(alpha = 1, size = 4))) +
  ylab("") + xlab("")+ 
  theme_classic() + 
  theme(axis.ticks = element_blank(), 
        axis.text = element_blank(), 
        axis.line = element_blank(),
        legend.position="none")

png("plot/fidelidade/mapa_centrao_pp.png", width = 960, height = 960)
p
dev.off()
```

Destaque dos partidos centrão no mapa (PSD) 

```{r}
mca_obs_df$destaque_partido3 = factor(ifelse(mca_obs_df$partido %in% 
                                               c("pt", "psd", "psdb"), 
                                             as.character(mca_obs_df$partido), 
                                             "outros"))  

p <- ggplot(data = mca_obs_df, 
       aes(x = Dim.1, y = Dim.2, label = toupper(partido), color = destaque_partido3)) +
  geom_text(size = 5.) + 
  scale_colour_manual(values = c(alpha("grey70", .4),
                                 alpha("black", 1), # psd
                                                                  alpha("#2c7fb8", 1),
                                 alpha("darkred", 1) # pt
                                 ),
                      guide = guide_legend(title = "Partido", 
                                           override.aes = list(alpha = 1, size = 4))) +
  ylab("") + xlab("")+ 
  theme_classic() + 
  theme(axis.ticks = element_blank(), 
        axis.text = element_blank(), 
        axis.line = element_blank(),
        legend.position="none")

png("plot/fidelidade/mapa_centrao_psd.png", width = 960, height = 960)
p
dev.off()
```

Destaque dos partidos centrão no mapa (PTN) 

```{r}
mca_obs_df$destaque_partido4 = factor(ifelse(mca_obs_df$partido %in% 
                                               c("pt", "ptn", "psdb"), 
                                             as.character(mca_obs_df$partido), 
                                             "outros"))  

p <- ggplot(data = mca_obs_df, 
       aes(x = Dim.1, y = Dim.2, label = toupper(nome), color = destaque_partido4)) +
  geom_text(size = 5.) + 
  scale_colour_manual(values = c(alpha("grey70", .4),
                                 alpha("#2c7fb8", 1),
                                 alpha("darkred", 1), # pt                                 
                                 alpha("black", 1) # ptn
                                 ),
                      guide = guide_legend(title = "Partido", 
                                           override.aes = list(alpha = 1, size = 4))) +
  ylab("") + xlab("")+ 
  theme_classic() + 
  theme(axis.ticks = element_blank(), 
        axis.text = element_blank(), 
        axis.line = element_blank(),
        legend.position="none")

png("plot/fidelidade/mapa_centrao_ptn.png", width = 960, height = 960)
p
dev.off()
```

Destaque dos partidos centrão no mapa (PRB) 

```{r}
mca_obs_df$destaque_partido5 = factor(ifelse(mca_obs_df$partido %in% 
                                               c("pt", "prb", "psdb"), 
                                             as.character(mca_obs_df$partido), 
                                             "outros"))  

p <- ggplot(data = mca_obs_df, 
       aes(x = Dim.1, y = Dim.2, label = toupper(partido), color = destaque_partido5)) +
  geom_text(size = 5.) + 
  scale_colour_manual(values = c(alpha("grey70", .4),
                                 alpha("black", 1), 
                                 alpha("#2c7fb8", 1),
                                 alpha("darkred", 1) # pt
                                 ),
                      guide = guide_legend(title = "Partido", 
                                           override.aes = list(alpha = 1, size = 4))) +
  ylab("") + xlab("")+ 
  theme_classic() + 
  theme(axis.ticks = element_blank(), 
        axis.text = element_blank(), 
        axis.line = element_blank(),
        legend.position="none")

png("plot/fidelidade/mapa_centrao_prb.png", width = 960, height = 960)
p
dev.off()
```
