---
title: "mapa-das-votacoes-mes-a-mes"
author: "Rodolfo Viana"
date: "09-11-2015"
output: html_document
---

Compara as posições dos deputados federais considerando os votos em cada proposição mês a mês. 

```{r, warning=FALSE, message=FALSE}
library(ggplot2)
library(dplyr)
library(reshape2)
require(cluster)
require(scales)
require(FactoMineR)

source("R/camara-lib.R")
```

Carregando CSV com os votos dos deputados

```{r, warning=FALSE, message=FALSE}
votos <- ler_votos_de_ativos("votacoes.csv")

# distinguir diferentes votações de uma mesma proposição
votos$num_pro <- paste0(votos$num_pro, "-", votos$id_votacao)
```

Formatação das datas

```{r}
votos$data <- as.Date(votos$data, format = "%d/%m/%Y")
votos$ano_votacao <- as.numeric(format(votos$data, format = '%Y'))
votos$mes <- as.numeric(format(votos$data, format = '%m'))

votos <- votos %>%
  filter(ano_votacao >= 2015)
```

```{r, fig.align='center'}
mca <- geraMCA(filter(votos, mes < 3))
plotMCA(mca) + labs(title = "Votações até Fevereiro")

mca <- geraMCA(filter(votos, mes < 4))
plotMCA(mca) + labs(title = "Votações até Março")

mca <- geraMCA(filter(votos, mes < 5))
plotMCA(mca) + labs(title = "Votações até Abril")

mca <- geraMCA(filter(votos, mes < 6))
plotMCA(mca) + labs(title = "Votações até Maio")

mca <- geraMCA(filter(votos, mes < 7))
plotMCA(mca) + labs(title = "Votações até Junho")

mca <- geraMCA(filter(votos, mes < 8))
plotMCA(mca) + labs(title = "Votações até Julho")

mca <- geraMCA(filter(votos, mes < 9))
plotMCA(mca) + labs(title = "Votações até Agosto")

mca <- geraMCA(filter(votos, mes < 10))
plotMCA(mca) + labs(title = "Votações até Setembro")

mca <- geraMCA(filter(votos, mes < 11))
plotMCA(mca) + labs(title = "Votações até Outubro")
