---
title: "mapa-das-votacoes-mes-a-mes"
author: "Rodolfo Viana"
date: "09-11-2015"
output: html_document
---

Compara as posições dos deputados federais considerando os votos em cada proposição mês a mês. 

```{r, warning=FALSE, message=FALSE}
library(ggplot2)
library(dplyr)
library(reshape2)
require(cluster)
require(scales)
require(FactoMineR)

source("R/camara-lib.R")
```

Carregando CSV com os votos dos deputados

```{r, warning=FALSE, message=FALSE}
votos <- ler_votos_de_ativos("dados/votacoes.csv", corrigir_migracoes = FALSE)

# distinguir diferentes votações de uma mesma proposição
votos$num_pro <- paste0(votos$num_pro, "-", votos$id_votacao)


str(votos)
votos$data <- as.character(votos$data)

votos_c <- filter(votos, data == "17/4/2016")


unique(votos_c$resumo)

unique(votos_c$num_pro)
```

Formatação das datas

```{r}
votos$data <- as.Date(votos$data, format = "%d/%m/%Y")
votos$ano_votacao <- as.numeric(format(votos$data, format = '%Y'))
votos$mes <- as.numeric(format(votos$data, format = '%m'))

votos <- votos %>%
  filter(ano_votacao >= 2015)
```

```{r}
library("googleVis")
mca_t <- geraMCA(filter(votos, mes <= 5))
mca_t$data <- as.Date(paste0("01/02/2015"), format = "%d/%m/%Y")
for(ate in 6:10){
  mca <- geraMCA(filter(votos, mes <= ate))
  mca$data <- as.Date(paste0("01/", ate, "/2015"), format = "%d/%m/%Y")
  mca_t <- rbind(mca_t, mca)
}

mca_t$nome <- paste0(mca_t$nome, " - ", mca_t$partido, "/", mca_t$uf)

motion <- gvisMotionChart(mca_t, 
                          idvar = "nome", 
                          timevar = "data", 
                          options = list(poiintSize = 1))
plot(motion)
```


```{r, fig.align='center'}
mca <- geraMCA(filter(votos, mes < 3))
p <- plotMCA(mca) 

png("plot/evolucao_fevereiro.png", width = 800, height = 600)
p
dev.off()

mca <- geraMCA(filter(votos, mes < 4))
p <- plotMCA(mca) 

png("plot/evolucao_marco.png", width = 800, height = 600)
p
dev.off()

mca <- geraMCA(filter(votos, mes < 5))
p <- plotMCA(mca) 

png("plot/evolucao_abril.png", width = 800, height = 600)
p
dev.off()

mca <- geraMCA(filter(votos, mes < 6))
p <- plotMCA(mca) 

png("plot/evolucao_maio.png", width = 800, height = 600)
p
dev.off()

mca <- geraMCA(filter(votos, mes < 7))
p <- plotMCA(mca) 

png("plot/evolucao_junho.png", width = 800, height = 600)
p
dev.off()

mca <- geraMCA(filter(votos, mes < 8))
p <- plotMCA(mca) 

png("plot/evolucao_julho.png", width = 800, height = 600)
p
dev.off()

mca <- geraMCA(filter(votos, mes < 9))
p <- plotMCA(mca) 

png("plot/evolucao_agosto.png", width = 800, height = 600)
p
dev.off()

mca <- geraMCA(filter(votos, mes < 10))
p <- plotMCA(mca)

png("plot/evolucao_setembro.png", width = 800, height = 600)
p
dev.off()

mca <- geraMCA(filter(votos, mes < 11))
p <- plotMCA(mca) 

png("plot/evolucao_outubro.png", width = 800, height = 600)
p
dev.off()
