---
title: "Visão dos votos"
author: "Nazareno Andrade e João Arthur B. Monteiro"
date: "30 de maio de 2015"
output: html_document
---

Compara as posições dos deputados federais considerando os votos em cada proposição. 


Bibliotecas necessárias 

```{r}
library(ggplot2)
library(dplyr)
library(reshape2)
require(cluster)
require(ade4)
require(scales)
require(FactoMineR)

source("R/camara-lib.R")

# para instalar o rCharts:
# require(devtools)
# install_github('rCharts', 'ramnathv')
require("rCharts")
```

Carregando CSV com os votos dos deputados

```{r}
votos_por_deputado <- recuperar_votos_por_deputado(arquivo.votos = "dados/votacoes.csv", corrigir.migracoes = TRUE)

# Dep que pediram a cassação de Cunha 
cassacao.cunha <- read.table("dados/cassacao-cunha.csv", header=TRUE, quote="\"")

# Bancadas
bancada.bala <- read.table("dados/bancada-bala.csv", header=TRUE, quote="\"")
bancada.dHumanos <- read.table("dados/bancada-direitos-humanos.csv", header=TRUE, quote="\"")
bancada.sindical <- read.table("dados/bancada-sindical.csv", header=TRUE, quote="\"")
bancada.evangelica <- read.table("dados/bancada-evangelica.csv", header=TRUE, quote="\"")
bancada.ruralista <- read.table("dados/bancada-ruralista.csv", header=TRUE, quote="\"")
cabecas <- read.table("dados/cabecas.csv", header=TRUE, quote="\"")
conselho.etica <- read.table("dados/conselho-de-etica.csv", header=TRUE, quote="\"")
deputados.detalhes <- read.csv("~/Projetos/houseofcunha/dados/deputados-detalhes.csv")
```

```{r}
mca1 = MCA(votos_por_deputado, 
           ncp = 2, # Default is 5 
           graph = FALSE,
           quali.sup = c(1:4),
           na.method = "Average") # NA or Average

# data frame with observation coordinates
mca1_obs_df = data.frame(mca1$ind$coord, 
                         nome = votos_por_deputado$nome,
                         partido = votos_por_deputado$partido, 
                         uf = votos_por_deputado$uf,
                         id_dep = votos_por_deputado$id_dep)

# To plot
mca1_obs_df$id_dep <- as.integer(as.character(mca1_obs_df$id_dep))
mca1_obs_df <- left_join(mca1_obs_df, select(deputados.detalhes, -partido, -nome, -uf), by = c("id_dep" = "ideCadastro"))
#write.csv2(mca1_obs_df, "mapas_votacoes.csv", row.names = FALSE)

# Alguns notáveis
mca1_obs_df$destaque <- mca1_obs_df$nome %in% c("Tiririca", 
                                                "Pr. Marco Feliciano", 
                                                "Jair Bolsonaro", 
                                                "Luiz Couto", 
                                                "Jandira Feghali",
                                                "Jean Wyllys", 
                                                "Veneziano Vital do Rêgo")

# Destaque dos dep que se tornaram ministros
mca1_obs_df$destaque_ministros  <- mca1_obs_df$nome %in% c("Celso Pansera",
                                "André Figueiredo",
                                "Marcelo Castro"
                                )

# Destaque dos deputados que participam do conselho de ética
mca1_obs_df$destaque_conselho_etica <- mca1_obs_df$nome %in% conselho.etica$Deputados

# Destaque dos deputados que participam da bancada bala
mca1_obs_df$destaque_bancada_bala <-  mca1_obs_df$nome %in% bancada.bala$Bala

# Destaque dos deputados que estão na lista dos cabeças de 2015
mca1_obs_df$destaque_cabeca <- mca1_obs_df$nome %in% cabecas$Cabeca

# Destaque dos deputados que participam da bancada humanista
mca1_obs_df$destaque_bancada_humanista <-  mca1_obs_df$nome %in% bancada.dHumanos$Humanista

# Bancada Evangelica 
mca1_obs_df$destaque_bancada_evangelica <- mca1_obs_df$nome %in% bancada.evangelica$Evangelica

# Bancada Ruralista
mca1_obs_df$destaque_bancada_ruralista <- mca1_obs_df$nome %in% bancada.ruralista$Ruralista

# Bancada Sindical
mca1_obs_df$destaque_bancada_sindical <- mca1_obs_df$nome %in% bancada.sindical$Sindical

# Destaque dos dep que pediram a cassação de Cunha 
mca1_obs_df$destaque_cassacao  <- mca1_obs_df$nome %in% cassacao.cunha$Cassacao

# Os da PB
mca1_obs_df$destaque_pb <- ifelse(mca1_obs_df$uf == "PB", "PB", "Demais estados")

# Partidos icônicos
mca1_obs_df$destaque_partido = factor(ifelse(mca1_obs_df$partido %in% 
                                               c("pmdb", "psdb", "pt", "psol"), 
                                             as.character(mca1_obs_df$partido), 
                                             "outros"))


mca1_obs_df$destaque_cassacao_partido <-  ifelse(mca1_obs_df$destaque_cassacao == TRUE, as.character(mca1_obs_df$destaque_partido ), "não assinaram")

mca1_obs_df$destaque_conselho_etica_partido <- ifelse(mca1_obs_df$destaque_conselho_etica == TRUE, as.character(mca1_obs_df$destaque_partido ), "não participam") 

mca1_obs_df$destaque_cassacao_pt <-  ifelse(as.character(mca1_obs_df$partido) == "pt", ifelse(mca1_obs_df$destaque_cassacao == TRUE, "assinaram", "não assinaram"), "outros partidos")

# E E. Cunha
mca1_obs_df$destaque_cunha <- ifelse(mca1_obs_df$nome == "Eduardo Cunha", TRUE, FALSE)

#write.csv(mca1_obs_df,"data/destaques.csv")

```

Visão geral

```{r}
# plot of variable categories
semcunha <- filter(mca1_obs_df, nome != "Eduardo Cunha")
p <- plotMCABasico(semcunha)
p

png("plot/outros/visao-geral.png", width = 800, height = 600)
p
dev.off()

png("plot/outros/visao-geral-gg.png", width = 1500, height = 1200)
p
dev.off()

p <- p + geom_point(data = filter(mca1_obs_df, nome == "Eduardo Cunha"), 
                    colour = "darkred", 
                    size = 15, 
                    alpha = 0.7)

png("plot/outros/visao-geral-cc.png", width = 800, height = 600)
p
dev.off()

```

Gráfico com os deputados que estão no conselho de ética 2015

```{r}
p <- ggplot(data = mca1_obs_df, 
       aes(x = Dim.1, y = Dim.2, label = nome, 
           colour = destaque_conselho_etica_partido)) +
  geom_hline(yintercept = 0, colour = "gray70") +
  geom_vline(xintercept = 0, colour = "gray70") +
  geom_text(size = 3.) +
  scale_colour_manual(values = c(alpha("grey70", .4),
                                 alpha("#018571", 1),
                                 alpha("darkred", 1),
                                 alpha("#0066CC", 1),
                                 alpha("#FF3300", 1)
                                 ), 
                      guide = guide_legend(title = "Partido", 
                                           override.aes = list(alpha = 1, size = 4))) +
  ylab("") + xlab("")+ 
  theme_classic() + 
  theme(axis.ticks = element_blank(), 
        axis.text = element_blank(), 
        axis.line = element_blank())
  
png("plot/conselho_etica.png", 
    width = 800, height = 600)
p
dev.off()
```


Gráfico com os deputados que estão na lista dos cabeças de 2015

```{r}
p <- ggplot(data = mca1_obs_df, 
       aes(x = Dim.1, y = Dim.2, label = nome, 
           colour = destaque_cabeca)) +
  geom_hline(yintercept = 0, colour = "gray70") +
  geom_vline(xintercept = 0, colour = "gray70") +
  geom_text(size = 3.) +
  scale_colour_manual(values = c(alpha("grey70", .4),
                                 alpha("#018571", 1)                    
                                 )) + 
  ylab("") + xlab("")+ 
  theme_classic() + 
  theme(axis.ticks = element_blank(), 
        axis.text = element_blank(), 
        axis.line = element_blank(),
        legend.position="none")
  

png("plot/cabecas.png", 
    width = 800, height = 600)
p
dev.off()
```

Gráfico com os deputados que pediram a cassação de Cunha em destaque

```{r}
p <- ggplot(data = mca1_obs_df, 
       aes(x = Dim.1, y = Dim.2, label = nome, 
           colour = destaque_cassacao_partido)) +
  geom_hline(yintercept = 0, colour = "gray70") +
  geom_vline(xintercept = 0, colour = "gray70") +
  geom_text(size = 3.) +
  scale_colour_manual(values = c(alpha("grey70", .4),
                                 alpha("#018571", 1), 
                                 alpha("darkred", 1), 
                                 alpha("#E69F00", 1),
                                  alpha("#FF3300", 1)                      
                                 ), 
                      guide = guide_legend(title = "Partido", 
                                           override.aes = list(alpha = 1, size = 4))) + 
  ylab("") + xlab("")+ 
  theme_classic() + 
  theme(axis.ticks = element_blank(), 
        axis.text = element_blank(), 
        axis.line = element_blank())

png("plot/cassacao_4.png", 
    width = 800, height = 600)
p
dev.off()

p <- ggplot(data = mca1_obs_df, 
       aes(x = Dim.1, y = Dim.2, label = nome, 
           colour = destaque_cassacao_pt)) +
  geom_hline(yintercept = 0, colour = "gray70") +
  geom_vline(xintercept = 0, colour = "gray70") +
  geom_text(size = 3.) +
  scale_colour_manual(values = c(alpha("darkred", 1),
                                 alpha("black", 1),
                                 alpha("grey70", .4)                   
                                 ), 
                      guide = guide_legend(title = "", 
                                           override.aes = list(alpha = 1, size = 4))) + 
  ylab("") + xlab("")+ 
  theme_classic() + 
  theme(axis.ticks = element_blank(), 
        axis.text = element_blank(), 
        axis.line = element_blank())

p <- p + geom_point(data = filter(mca1_obs_df, nome == "Eduardo Cunha"), 
                    colour = "darkred", 
                    size = 15, 
                    alpha = 0.7)


png("cassacao_pt_assinaram.png", 
    width = 800, height = 600)
p
dev.off()
```

Gráfico com os deputados que agora são ministros

```{r}
p <- ggplot(data = mca1_obs_df, 
       aes(x = Dim.1, y = Dim.2, label = nome, 
           colour = destaque_ministros)) +
  geom_hline(yintercept = 0, colour = "gray70") +
  geom_vline(xintercept = 0, colour = "gray70") +
  geom_text(size = 3.) +
  scale_colour_manual(values = c(alpha("grey70", .6), 
                                 alpha("black", 1))) + 
  ylab("") + xlab("")+ 
  theme_classic() + 
   theme(legend.position = "none", 
        axis.ticks = element_blank(), 
        axis.text = element_blank(), 
        axis.line = element_blank())

p <- p + geom_point(data = filter(mca1_obs_df, nome == "Eduardo Cunha"), 
                    colour = "darkred", 
                    size = 15, 
                    alpha = 0.7)


png("plot/novos_ministros.png", 
    width = 800, height = 600)
p
dev.off()
```

Alguns ilustres

```{r}
toplot <- read.csv2("semcunha.csv")
toplot$itau <- ifelse(is.na(toplot$itau), "F", toplot$itau)
toplot$taurus <- ifelse(is.na(toplot$taurus), "F", toplot$taurus)
toplot$destaque <- as.factor(toplot$taurus) == T

p <- ggplot(data = toplot, 
            aes(x = Dim.1, y = Dim.2, label = nome, colour = destaque, size = destaque)) +
  geom_hline(yintercept = 0, colour = "gray70") +
  geom_vline(xintercept = 0, colour = "gray70") +
  geom_text() +
  scale_size_manual(values = c(3.2, 4)) + 
  scale_colour_manual(values = c(alpha("grey70", .6), 
                                 alpha("black", 1))) + 
  ylab("") + xlab("")+ 
  theme_classic() + 
  theme(legend.position = "none", 
        axis.ticks = element_blank(), 
        axis.text = element_blank(), 
        axis.line = element_blank())

p
png("plot/taurus.png", 
    width = 800, height = 600)
p
dev.off()

nomes <- filter(toplot, taurus == TRUE)$nome
x <- votacao.cast %>% filter(nome %in% nomes) 

```

Partidos

```{r}
p <- plotMCA(mca1_obs_df)

p
png("plot/outros/partidos.png", 
    width = 800, height = 600)
p
dev.off()

png("plot/outros/partidos-gg.png", width = 1500, height = 1200)
p
dev.off()
```

O pessoal da PB 

```{r}
p <- ggplot(data = semcunha, 
            aes(x = Dim.1, 
                y = Dim.2, 
                label = nome, 
                colour = destaque_pb, 
                size = destaque_pb == "PB")) +
  geom_hline(yintercept = 0, colour = "gray70") +
  geom_vline(xintercept = 0, colour = "gray70") +
  geom_text() +
  scale_colour_manual(values = c(alpha("grey70", .5), 
                                 alpha("black", 1))) + 
  scale_size_manual(values = c(3.2, 4)) + 
  ylab("") + xlab("")+ 
  theme_classic() + 
  theme(legend.position = "none", 
        axis.ticks = element_blank(), 
        axis.text = element_blank(), 
        axis.line = element_blank())

png("plot/outros/deputados-da-pb.png", 
    width = 800, height = 600)
p
dev.off()

```

Gráfico com alguns deputados icônicos

```{r}
p <- ggplot(data = semcunha, 
            aes(x = Dim.1, 
                y = Dim.2, 
                label = nome, 
                colour = destaque)) +
  geom_hline(yintercept = 0, colour = "gray70") +
  geom_vline(xintercept = 0, colour = "gray70") +
  geom_text() +
  scale_colour_manual(values = c(alpha("grey70", .5), 
                                 alpha("black", 1))) + 
  scale_size_manual(values = c(3.2, 4)) + 
  ylab("") + xlab("")+ 
  theme_classic() + 
  theme(legend.position = "none", 
        axis.ticks = element_blank(), 
        axis.text = element_blank(), 
        axis.line = element_blank())

png("plot/outros/icones.png", 
    width = 800, height = 600)
p
dev.off()
```

Interativo

```{r}
options(RCHART_WIDTH = 800, RCHART_HEIGHT = 500)
n1 <- nPlot(Dim.2 ~ Dim.1, 
            group = 'destaque_partido', 
            data = semcunha, 
            type = "scatterChart")
n1$chart(color = c("#BDBDBD", "#FF3300", "darkred", "#0066CC", "#E69F00"))
n1$chart(tooltipContent = "#! function(key, x, y, e){ 
  return e.point.nome + ', ' + (e.point.partido.toUpperCase()) + '(' + (e.point.uf) + ')';
} !#")
n1$chart(tooltipXContent = NA, tooltipYContent = NA)
n1$chart(sizeRange = c(50,50))
n1$chart(showXAxis = FALSE, showYAxis = FALSE)
n1

n1$save("partidosdestaque.html", cdn=TRUE)
#n1$publish('House of Cunha - alguns partidos', host = 'gist')
sink("viz-inline.html")
cat(n1$show('inline', include_assets = TRUE, cdn = TRUE))
sink()
n1
```

