---
title: "Visão dos votos"
author: "Nazareno Andrade e João Arthur B. Monteiro"
date: "30 de maio de 2015"
output: html_document
---

Compara as posições dos deputados federais considerando os votos em cada proposição. 


Bibliotecas necessárias 

```{r}
library(ggplot2)
library(dplyr)
library(reshape2)
require(cluster)
require(ade4)
require(scales)
require(FactoMineR)

source("R/camara-lib.R")

# para instalar o rCharts:
# require(devtools)
# install_github('rCharts', 'ramnathv')
require("rCharts")
```

Carregando CSV com os votos dos deputados

```{r}
votos <- ler_votos_de_ativos("votacoes.csv")

# distinguir diferentes votações de uma mesma proposição
votos$num_pro <- paste0(votos$num_pro, "-", votos$id_votacao)

# Dep que pediram a cassação de Cunha 
cassacao.cunha <- read.table("data/cassacao-cunha.csv", header=TRUE, quote="\"")

# Bancadas
bancada.bala <- read.table("data/bancada-bala.csv", header=TRUE, quote="\"")
bancada.humanista <- read.table("data/bancada-humanista.csv", header=TRUE, quote="\"")
bancada.sindical <- read.table("data/bancada-sindical.csv", header=TRUE, quote="\"")
bancada.evangelica <- read.table("data/bancada-evangelica.csv", header=TRUE, quote="\"")
bancada.ruralista <- read.table("data/bancada-ruralista.csv", header=TRUE, quote="\"")
deputados <- read.delim("deputados/deputados.csv")
```


```{r}
votacao <- votos %>% 
  select(nome, partido, uf, num_pro, voto, id_dep)

# votacao.detalhes <- votos %>% 
#   select(nome, partido, uf, num_pro, voto, objetivo, cunha)
# write.csv(votacao.detalhes, "detalhada.csv")

# versão do dataframe com recomendações do PMDB sendo a
# votação de Eduardo Cunha:
ec.v <- votos %>% 
  select(num_pro, cunha) %>% 
  filter(cunha %in% c("sim", "não")) %>% 
  unique()

ec <- cbind(data.frame(nome = "Eduardo Cunha", 
                       partido = "pmdb", 
                       uf = "rj"), 
            ec.v)

ec$id_dep <- "999999"
names(ec) <- names(votacao)
# esse é o df com cunha:
votacao.cc <- rbind(votacao, ec)
```

```{r}
# TODO para agrupar:
# dispensar a coluna de nome 
#rownames(votacao.cast) <- votacao.cast$nome
#votacao.cast <- select(votacao.cast, -1)
#diss <- daisy(votacao.cast[,2:ncol(votacao.cast)], metric = "gower") # stand = FALSE?
```

```{r}

votacao.cc.unique <- votacao.cc %>% unique()


  
  votacao.cc <- setdiff(votacao.cc, dep_afastado)
  votacao.cc  

votacao.cc <- deputados_ativos(votacao.cc)

votacao.cast <- dcast(votacao.cc, 
                      nome + partido + uf + id_dep ~ num_pro, 
                      value.var = "voto")

votacao.cast <- as.data.frame(apply(votacao.cast, 2, as.factor))

dep_afastado <- filter(votacao.cast, id_dep %in% c("178864", 
                                                   "133439", 
                                                   "74213", 
                                                   "72912",  
                                                   "73720",     
                                                   "146829", 
                                                   "190149", 
                                                   "73481",  
                                                   "74460",  
                                                   "188097",
                                                   "180545", 
                                                   "80920",  
                                                   "88950",  
                                                   "160612", 
                                                   "141560", 
                                                   "167493"))

mca1 = MCA(votacao.cast, 
           ncp = 2, # Default is 5 
           graph = FALSE,
           quali.sup = c(1:4),
           na.method = "Average") # NA or Avarege

# data frame with observation coordinates
mca1_obs_df = data.frame(mca1$ind$coord, 
                         nome = votacao.cast$nome,
                         partido = votacao.cast$partido, 
                         uf = votacao.cast$uf,
                         id_dep = votacao.cast$id_dep)


x <- as.integer(as.character(mca1_obs_df$id_dep))

y <- deputados$ideCadastro %>% unique()

x_y <- as.data.frame(setdiff(x, y))
y_x <- setdiff(y, x)

ind <- duplicated(mca1_obs_df[,6])
mca1_obs_df[ind,]


# To plot
mca1_obs_df$id_dep <- as.integer(as.character(mca1_obs_df$id_dep))
mca1_obs_df <- left_join(mca1_obs_df, deputados, by = c("id_dep" = "ideCadastro"))
#write.csv2(mca1_obs_df, "mapas_votacoes.csv", row.names = FALSE)

mca1_obs_df_names <- names(mca1_obs_df)
mca1_obs_df_names[3] <- "nome"
mca1_obs_df_names[4] <- "partido"
names(mca1_obs_df) <- mca1_obs_df_names

# Alguns notáveis
mca1_obs_df$destaque <- mca1_obs_df$nome %in% c("Tiririca", 
                                                "Pr. Marco Feliciano", 
                                                "Jair Bolsonaro", 
                                                "Luiz Couto", 
                                                "Jandira Feghali",
                                                "Jean Wyllys", 
                                                "Veneziano Vital do Rêgo")

# Destaque dos dep que se tornaram ministros
mca1_obs_df$destaque_ministros  <- mca1_obs_df$nome %in% c("Celso Pansera",
                                "André Figueiredo",
                                "Marcelo Castro"
                                )

# Destaque dos deputados que participam da bancada bala
mca1_obs_df$destaque_bancada_bala <-  mca1_obs_df$nome %in% bancada.bala$Bala


# Destaque dos deputados que participam da bancada humanista
mca1_obs_df$destaque_bancada_humanista <-  mca1_obs_df$nome %in% bancada.humanista$Humanista

# Bancada Evangelica 
mca1_obs_df$destaque_bancada_evangelica <- mca1_obs_df$nome %in% bancada.evangelica$Evangelica

# Bancada Ruralista
mca1_obs_df$destaque_bancada_ruralista <- mca1_obs_df$nome %in% bancada.ruralista$Ruralista

# Bancada Sindical
mca1_obs_df$destaque_bancada_sindical <- mca1_obs_df$nome %in% bancada.sindical$Sindical

# Destaque dos dep que pediram a cassação de Cunha 
mca1_obs_df$destaque_cassacao  <- mca1_obs_df$nome %in% cassacao.cunha$Cassacao

# Os da PB
mca1_obs_df$destaque_pb <- ifelse(mca1_obs_df$uf.x == "PB", "PB", "Demais estados")

# Partidos icônicos
mca1_obs_df$destaque_partido = factor(ifelse(mca1_obs_df$partido %in% 
                                               c("pmdb", "psdb", "pt", "psol"), 
                                             as.character(mca1_obs_df$partido), 
                                             "outros"))


mca1_obs_df$destaque_cassacao_partido <-  ifelse(mca1_obs_df$destaque_cassacao == TRUE, as.character(mca1_obs_df$destaque_partido ), "não assinaram")

mca1_obs_df$destaque_cassacao_pt <-  ifelse(as.character(mca1_obs_df$partido) == "pt", ifelse(mca1_obs_df$destaque_cassacao == TRUE, "assinaram", "não assinaram"), "outros partidos")

# E E. Cunha
mca1_obs_df$destaque_cunha <- ifelse(mca1_obs_df$nome == "Eduardo Cunha", TRUE, FALSE)

write.csv(mca1_obs_df,"data/destaques.csv")

```

Visão geral

```{r}
# plot of variable categories
semcunha <- filter(mca1_obs_df, nome != "Eduardo Cunha")
p <- plotMCA(semcunha)
p

#semcunha$novo_nome <- paste0(semcunha$nome, "-", semcunha$partido, "/", semcunha$uf)
#x <- select(semcunha, Dim.1, Dim.2, novo_nome, destaque_partido)
#write.csv(x, file = "MCAtoplot.csv", row.names = FALSE)

cassacao <- filter(mca1_obs_df, destaque_cassacao == TRUE)

png("visao-geral.png", width = 800, height = 600)
p
dev.off()

png("visao-geral-gg.png", width = 1500, height = 1200)
p
dev.off()

p <- p + geom_point(data = filter(mca1_obs_df, nome == "Eduardo Cunha"), 
                    colour = "darkred", 
                    size = 15, 
                    alpha = 0.7)

png("visao-geral-cc.png", width = 800, height = 600)
p
dev.off()

```

Gráfico com os deputados que pediram a cassação de Cunha em destaque

```{r}
p <- ggplot(data = mca1_obs_df, 
       aes(x = Dim.1, y = Dim.2, label = nome, 
           colour = destaque_cassacao_partido)) +
  geom_hline(yintercept = 0, colour = "gray70") +
  geom_vline(xintercept = 0, colour = "gray70") +
  geom_text(size = 3.) +
  scale_colour_manual(values = c(alpha("grey70", .4),
                                 alpha("#018571", 1), 
                                 alpha("darkred", 1), 
                                 alpha("#E69F00", 1),
                                  alpha("#FF3300", 1)                      
                                 ), 
                      guide = guide_legend(title = "Partido", 
                                           override.aes = list(alpha = 1, size = 4))) + 
  ylab("") + xlab("")+ 
  theme_classic() + 
  theme(axis.ticks = element_blank(), 
        axis.text = element_blank(), 
        axis.line = element_blank())

png("plot/cassacao_4.png", 
    width = 800, height = 600)
p
dev.off()

p <- ggplot(data = mca1_obs_df, 
       aes(x = Dim.1, y = Dim.2, label = nome, 
           colour = destaque_cassacao_pt)) +
  geom_hline(yintercept = 0, colour = "gray70") +
  geom_vline(xintercept = 0, colour = "gray70") +
  geom_text(size = 3.) +
  scale_colour_manual(values = c(alpha("darkred", 1),
                                 alpha("black", 1),
                                 alpha("grey70", .4)                   
                                 ), 
                      guide = guide_legend(title = "", 
                                           override.aes = list(alpha = 1, size = 4))) + 
  ylab("") + xlab("")+ 
  theme_classic() + 
  theme(axis.ticks = element_blank(), 
        axis.text = element_blank(), 
        axis.line = element_blank())

p <- p + geom_point(data = filter(mca1_obs_df, nome == "Eduardo Cunha"), 
                    colour = "darkred", 
                    size = 15, 
                    alpha = 0.7)


png("cassacao_pt_assinaram.png", 
    width = 800, height = 600)
p
dev.off()
```

Gráfico com os deputados que agora são ministros

```{r}
p <- ggplot(data = mca1_obs_df, 
       aes(x = Dim.1, y = Dim.2, label = nome, 
           colour = destaque_ministros)) +
  geom_hline(yintercept = 0, colour = "gray70") +
  geom_vline(xintercept = 0, colour = "gray70") +
  geom_text(size = 3.) +
  scale_colour_manual(values = c(alpha("grey70", .6), 
                                 alpha("black", 1))) + 
  ylab("") + xlab("")+ 
  theme_classic() + 
   theme(legend.position = "none", 
        axis.ticks = element_blank(), 
        axis.text = element_blank(), 
        axis.line = element_blank())

p <- p + geom_point(data = filter(mca1_obs_df, nome == "Eduardo Cunha"), 
                    colour = "darkred", 
                    size = 15, 
                    alpha = 0.7)


png("plot/novos_ministros.png", 
    width = 800, height = 600)
p
dev.off()
```


Gráfico com os deputados que participam da bancada bala

```{r}
toPlot <- filter(toPlot, nome != "Eduardo Cunha")
p <- ggplot(data = mca1_obs_df, 
       aes(x = Dim.1, y = Dim.2, label = nome, 
           colour = destaque_bancada_bala)) +
  geom_hline(yintercept = 0, colour = "gray70") +
  geom_vline(xintercept = 0, colour = "gray70") +
  geom_text(size = 3.) +
  scale_colour_manual(values = c(alpha("grey70", .6), 
                                 alpha("black", 1))) + 
  ylab("") + xlab("")+ 
  theme_classic() + 
   theme(legend.position = "none", 
        axis.ticks = element_blank(), 
        axis.text = element_blank(), 
        axis.line = element_blank())

alpha("grey70", .6), 
                                 alpha("darkred", 1), 
                                 alpha("#0066CC", 1),
                                 alpha("#E69F00", 1),
                                 alpha("#FF3300", 1)

ggplot(data = mca1_obs_df, 
       aes(x = Dim.1, y = Dim.2, label = nome, 
           colour = destaque_bala_partido)) +
  geom_hline(yintercept = 0, colour = "gray70") +
  geom_vline(xintercept = 0, colour = "gray70") +
  geom_text(size = 3.) +
  scale_colour_manual(values = c(alpha("grey70", .4),
                                 alpha("#999999", 1),
                                 alpha("darkred", 1), 
                                 alpha("#0066CC", 1),
                                 alpha("#FF3300", 1)
                                 ), 
                      guide = guide_legend(title = "partido", 
                                           override.aes = list(alpha = 1, size = 4))) + 
  ylab("") + xlab("")+ 
  theme_classic() + 
  theme(axis.ticks = element_blank(), 
        axis.text = element_blank(), 
        axis.line = element_blank())

png("plot/bancada_bala.png", 
    width = 800, height = 600)
p
dev.off()
```

Gráfico com os deputados que participam da bancada dos direitos humanos

```{r}
toPlot <- filter(mca1_obs_df, nome != "Eduardo Cunha")
p <- ggplot(data = toPlot, 
       aes(x = Dim.1, y = Dim.2, label = nome, 
           colour = destaque_bancada_humanista)) +
  geom_hline(yintercept = 0, colour = "gray70") +
  geom_vline(xintercept = 0, colour = "gray70") +
  geom_text(size = 3.) +
  scale_colour_manual(values = c(alpha("grey70", .6), 
                                 alpha("black", 1))) + 
  ylab("") + xlab("")+ 
  theme_classic() + 
   theme(legend.position = "none", 
        axis.ticks = element_blank(), 
        axis.text = element_blank(), 
        axis.line = element_blank())

png("plot/bancada_dos_direitos_humanos.png", 
    width = 800, height = 600)
p
dev.off()
```


Gráfico com os deputados que participam da bancada evangelica

```{r}
toPlot <- filter(mca1_obs_df, nome != "Eduardo Cunha")
p <- ggplot(data = toPlot, 
       aes(x = Dim.1, y = Dim.2, label = nome, 
           colour = destaque_bancada_evangelica)) +
  geom_hline(yintercept = 0, colour = "gray70") +
  geom_vline(xintercept = 0, colour = "gray70") +
  geom_text(size = 3.) +
  scale_colour_manual(values = c(alpha("grey70", .6), 
                                 alpha("black", 1))) + 
  ylab("") + xlab("")+ 
  theme_classic() + 
   theme(legend.position = "none", 
        axis.ticks = element_blank(), 
        axis.text = element_blank(), 
        axis.line = element_blank())

png("plot/bancada_evangelica.png", 
    width = 800, height = 600)
p
dev.off()
```

Gráfico com os deputados que participam da bancada ruralista

```{r}
toPlot <- filter(mca1_obs_df, nome != "Eduardo Cunha")
p <- ggplot(data = toPlot, 
       aes(x = Dim.1, y = Dim.2, label = nome, 
           colour = destaque_bancada_ruralista)) +
  geom_hline(yintercept = 0, colour = "gray70") +
  geom_vline(xintercept = 0, colour = "gray70") +
  geom_text(size = 3.) +
  scale_colour_manual(values = c(alpha("grey70", .6), 
                                 alpha("black", 1))) + 
  ylab("") + xlab("")+ 
  theme_classic() + 
   theme(legend.position = "none", 
        axis.ticks = element_blank(), 
        axis.text = element_blank(), 
        axis.line = element_blank())

png("plot/bancada_ruralista.png", 
    width = 800, height = 600)
p
dev.off()
```

Gráfico com os deputados que participam da bancada sindical

```{r}
toPlot <- filter(mca1_obs_df, nome != "Eduardo Cunha")
p <- ggplot(data = toPlot, 
       aes(x = Dim.1, y = Dim.2, label = nome, 
           colour = destaque_bancada_sindical)) +
  geom_hline(yintercept = 0, colour = "gray70") +
  geom_vline(xintercept = 0, colour = "gray70") +
  geom_text(size = 3.) +
  scale_colour_manual(values = c(alpha("grey70", .6), 
                                 alpha("black", 1))) + 
  ylab("") + xlab("")+ 
  theme_classic() + 
   theme(legend.position = "none", 
        axis.ticks = element_blank(), 
        axis.text = element_blank(), 
        axis.line = element_blank())

png("plot/bancada_sindical.png", 
    width = 800, height = 600)
p
dev.off()
```

Alguns ilustres

```{r}
p <- ggplot(data = semcunha, 
            aes(x = Dim.1, y = Dim.2, label = nome, colour = destaque, size = destaque)) +
  geom_hline(yintercept = 0, colour = "gray70") +
  geom_vline(xintercept = 0, colour = "gray70") +
  geom_text() +
  scale_size_manual(values = c(3.2, 4)) + 
  scale_colour_manual(values = c(alpha("grey70", .6), 
                                 alpha("black", 1))) + 
  ylab("") + xlab("")+ 
  theme_classic() + 
  theme(legend.position = "none", 
        axis.ticks = element_blank(), 
        axis.text = element_blank(), 
        axis.line = element_blank())

p
png("plot/icones.png", 
    width = 800, height = 600)
p
dev.off()

```

Partidos

```{r}
p <- ggplot(data = semcunha, 
       aes(x = Dim.1, y = Dim.2, label = nome, 
           colour = destaque_partido)) +
  geom_hline(yintercept = 0, colour = "gray70") +
  geom_vline(xintercept = 0, colour = "gray70") +
  geom_text(size = 3.) +
  scale_colour_manual(values = c(alpha("grey70", .6), 
                                 alpha("darkred", 1), 
                                 alpha("#0066CC", 1),
                                 alpha("#E69F00", 1),
                                 alpha("#FF3300", 1)
                                 ), 
                      guide = guide_legend(title = "partido", 
                                           override.aes = list(alpha = 1, size = 4))) + 
  ylab("") + xlab("")+ 
  theme_classic() + 
  theme(axis.ticks = element_blank(), 
        axis.text = element_blank(), 
        axis.line = element_blank())
p
png("plot/partidos.png", 
    width = 800, height = 600)
p
dev.off()

png("plot/partidos-gg.png", width = 1500, height = 1200)
p
dev.off()
```

O pessoal da PB 

```{r}
p <- ggplot(data = semcunha, 
            aes(x = Dim.1, 
                y = Dim.2, 
                label = nome, 
                colour = destaque_pb, 
                size = destaque_pb == "PB")) +
  geom_hline(yintercept = 0, colour = "gray70") +
  geom_vline(xintercept = 0, colour = "gray70") +
  geom_text() +
  scale_colour_manual(values = c(alpha("grey70", .5), 
                                 alpha("black", 1))) + 
  scale_size_manual(values = c(3.2, 4)) + 
  ylab("") + xlab("")+ 
  theme_classic() + 
  theme(legend.position = "none", 
        axis.ticks = element_blank(), 
        axis.text = element_blank(), 
        axis.line = element_blank())

png("plot/deputados-da-pb.png", 
    width = 800, height = 600)
p
dev.off()

```

Interativo

```{r}
options(RCHART_WIDTH = 800, RCHART_HEIGHT = 500)
n1 <- nPlot(Dim.2 ~ Dim.1, 
            group = 'destaque_partido', 
            data = semcunha, 
            type = "scatterChart")
n1$chart(color = c("#BDBDBD", "#FF3300", "darkred", "#0066CC", "#E69F00"))
n1$chart(tooltipContent = "#! function(key, x, y, e){ 
  return e.point.nome + ', ' + (e.point.partido.toUpperCase()) + '(' + (e.point.uf) + ')';
} !#")
n1$chart(tooltipXContent = NA, tooltipYContent = NA)
n1$chart(sizeRange = c(50,50))
n1$chart(showXAxis = FALSE, showYAxis = FALSE)
n1

n1$save("partidosdestaque.html", cdn=TRUE)
#n1$publish('House of Cunha - alguns partidos', host = 'gist')
sink("viz-inline.html")
cat(n1$show('inline', include_assets = TRUE, cdn = TRUE))
sink()
n1
```

